---
title: "correct_coordinates"
author: "Take Matsuyama"
date: "2023/04/19"
output: html_document
editor_options: 
   chunk_output_type: console
---

```{r setup, include=FALSE}
knitr::opts_chunk$set(
  echo = TRUE,
  message = FALSE,
  warning = FALSE,
  fig.align = "center",
  out.width='80%',
  out.height='80%'
)
```


```{r library-source}
library(tidyverse)
library(readxl)
source("take.R")
library(patchwork)
library(ggforce) # to draw circles in ggplot
# library(future)
# plan(multisession, workers = parallel::detectCores() - 1) # Use all available cores

```


# Overview

実験日：2023/03/08

撮影した動画の崖が斜めになっており、このままだと崖上崖下の位置がidによってずれがあり解析に用いるのに大変不便である。そのため崖の位置を固定する処置を行い、解析しやすい環境を構築する。

円の中心座標と、崖の測定点（２ポイント）から

- 円の中心を座標の中心にする
- 崖が垂直になるように円の中心を起点に座標を回転する。

`estimate_field-circle.Rmd` を実行して得られた`*_circle.Rds`ファイルよりラベルデータを読み込む。崖のデータはfijiでマニュアルで測定したもの(`cliff coordinates.xlsx`)を読み込む

```{r load-data}
df <- readRDS(paste0("df_", split_path(getwd())[1], "_circle.Rds"))

df_cliff <- read_excel(file.path("..", "cliff coordinates.xlsx")) %>% 
  mutate(
    cliff_angle = atan((upper_left_y - lower_right_y)/(upper_left_x - lower_right_x))
  )

df <- df %>% left_join(df_cliff)

```

- read_excel(file.path("..", "cliff coordinates.xlsx")) 
→ ".."は、一つ上のworking directoryを指定するときに使う。"."は、同じworking directoryである。

- cliff_angle = atan((upper_left_y - lower_right_y)/(upper_left_x - lower_right_x))
→ ２点を結ぶ線に対するx軸との角度を求める式。
(x,y) = (upper_left_x, upper_left_y)と、(x,y) = (upper_right_x, upper_rigtht_y)のときの2点を結ぶ線に対するx軸との角度を求めている。
- atan,atan2について<https://mathwords.net/atan2>

```{r plot-data}
animals <- unique(df$id)
for (a in animals){
  df_ab <- df %>% 
    filter(id == a)

  df_circle_cliff_ab <- df_ab %>% 
    filter(id == a) %>% 
    distinct(
      bodypart,
      center_x, center_y, radius,   # circle parameters 
      upper_left_x, upper_left_y, lower_right_x, lower_right_y  # cliff line points
    )

  p_estimate <- ggplot() +
    geom_point(
      aes(x = x, y = y), 
      alpha = 1/50, size = .1,
      data = df_ab
    ) +
    geom_point(
      aes(x = center_x, y = center_y), size = 2, color = "purple",
      data = df_circle_cliff_ab
    ) +
    geom_segment(
      aes(x = upper_left_x, y = upper_left_y, xend = lower_right_x, yend = lower_right_y),
      color = "limegreen",
      data = df_circle_cliff_ab
    ) +
    ggforce::geom_circle(
      aes(x0 = center_x, y0 = center_y, r = radius),
      color = "purple",
      data = df_circle_cliff_ab
    ) + 
    coord_fixed() +
    facet_wrap(vars(bodypart)) +
    theme_minimal() +
    labs(paste("id =", a))  

  print(p_estimate)
}

```

- unique関数<https://qiita.com/ymmy02/items/368c280f30bd5cd8d179><https://a-habakiri.hateblo.jp/entry/2016/11/28/220443>
- geom_segment<https://ggplot2.tidyverse.org/reference/geom_segment.html>

円の中心はボディーパーツごとに少し違うので回転する角度は一緒だが、起点となる点がボディーパーツごとにことなる。つまり円の中心は必ずしも崖をトレースした線に乗っていないが大きくずれていなければ問題はない。

```{r fix_coordinates}
df <- df %>% 
  mutate(x_original = x, y_original = y) %>% 
  mutate(
    x = (x_original - center_x) * cos(pi/2 - cliff_angle) - (y_original - center_y) * sin(pi/2 - cliff_angle), 
    y = (x_original - center_x) * sin(pi/2 - cliff_angle) + (y_original - center_y) * cos(pi/2 - cliff_angle) 
  )

# this data frame is constructed only to check the rotation
df_cliff_points <- df %>% 
  distinct(id, bodypart, center_x, center_y, radius, cliff_angle, upper_left_x, upper_left_y, lower_right_x, lower_right_y) %>% 
  pivot_longer(upper_left_x:lower_right_y) %>% 
  separate(name, -1, into = c("reference_point", "coord")) %>% 
  pivot_wider(names_from = coord, values_from = value)

df_cliff_points <- df_cliff_points %>% 
  rename(x_original = x, y_original = y) %>% 
  mutate(
    x_corrected = (x_original - center_x) * cos(pi/2 - cliff_angle) - (y_original - center_y) * sin(pi/2 - cliff_angle), 
    y_corrected = (x_original - center_x) * sin(pi/2 - cliff_angle) + (y_original - center_y) * cos(pi/2 - cliff_angle) 
  ) %>% 
  pivot_longer(
    x_original:y_corrected
  ) %>% 
  separate(
    name, into = c("xy", "coord")
  ) %>% 
  pivot_wider(
    names_from = xy, values_from = value, 
  )

ggplot(df_cliff_points) +
  geom_line(
    aes(x = x, y = y, group = coord, linetype = coord)
  ) +
  geom_point(
    aes(x = x, y = y, color = bodypart, shape = reference_point)
  ) +
  facet_wrap(vars(id)) + 
  coord_fixed() +
  theme_minimal()

```

x = (x_original - center_x) * cos(pi/2 - cliff_angle) - (y_original - center_y) * sin(pi/2 - cliff_angle), 
y = (x_original - center_x) * sin(pi/2 - cliff_angle) + (y_original - center_y) * cos(pi/2 - cliff_angle)
→x,yを(0.0)を中心に移動した上で、cliff_angle分傾ける

その後、きちんと回転していたかどうかをチェックしている。

Check the rotated data. 

```{r plot-results}
for (a in animals){
  df_ab <- df %>% 
    filter(id == a)

  df_circle_cliff_ab <- df_ab %>% 
    filter(id == a) %>% 
    distinct(
      bodypart,
      center_x, center_y, radius,   # circle parameters 
      upper_left_x, upper_left_y, lower_right_x, lower_right_y  # 
    )

  p_estimate <- ggplot() +
    geom_point(
      aes(x = x, y = y), 
      alpha = 1/50, size = .1, color = "orange",
      data = df_ab
    ) +
    geom_point(
      aes(x = 0, y = 0), size = 2, color = "purple",
      data = df_circle_cliff_ab
    ) +
    geom_segment(
      aes(x = upper_left_x, y = upper_left_y, xend = lower_right_x, yend = lower_right_y),
      color = "limegreen",
      data = df_circle_cliff_ab
    ) +
    ggforce::geom_circle(
      aes(x0 = 0, y0 = 0, r = radius),
      color = "purple",
      data = df_circle_cliff_ab
    ) + 
    coord_fixed() +
    facet_wrap(vars(bodypart)) +
    theme_minimal() +
    labs(paste("id =", a))  

  print(p_estimate)
}
```

```{r save-data}

split_path <- function(path) {
  if (dirname(path) %in% c(".", path))
   return(basename(path))
  return(c(basename(path), split_path(dirname(path))))
}

saveRDS(df, paste0("df_", split_path(getwd())[1], "_rotated.Rds"))

```

- get working directory<https://rstudy.info/working-directory/>
- split_path<https://rdrr.io/cran/pathological/man/split_path.html>